【裁判字號】    89,訴,47
【裁判日期】    890316
【裁判案由】    清償借款
【裁判全文】
臺灣苗栗地方法院民事判決  八十九年度訴字第四十七號
    原      告  新竹國際商業銀行股份有限公司
    法定代理人  乙○○
    送達代收人  甲○○
    訴訟代理人  徐淑惠
    被      告  丙○○
右當事人間請求清償借款事件，本院判決如左：
    主      文
被告應給付原告新臺幣壹佰陸拾柒萬玖仟零陸拾伍元元，並自民國八十七年十一月二
十六日起至清償日止，按年息百分之九點七五計算之利息，暨自八十七年十二月二十
六日起至清償日止，逾期六個月以內者，按上開利率百分之十，逾六個月者，按上開
利率百分之二十計算之違約金。
訴訟費用由被告負擔。
    事    實
甲、原告方面：
  一、聲明：求為判決如主文所示。
  二、陳述：
      緣訴外人李初惠於民國八十五年四月十三日向原告借款新台幣（下同）二百七
      十萬元，由被告為連帶保證人，與原告訂立借據，約定借款期限至八十七年四
      月十三日止，按月繳納利息，利息以年息百分之九點七五計算，並機動調整之
      ，如有遲延，則全部債務視為到期，應即清償，且逾六個月以內者，按上開利
      率百分之十加付違約金，又逾期六個月以上者，按上開利率百分之二十計付違
      約金，被告自願拋棄先訴抗辯權，詎訴外人李初惠自八十五年十月十三日起未
      依約繳納利息，依契約約定，債務視為全部到期，被告應負清償之責，屢經催
      討，仍置之不理，原告提出被告設定抵押權予原告之不動產拍賣，並於八十七
      年十一月二十五日拍定受償分配一百六十九萬八千四百六十一元，尚有不足額
      一百六十七萬九千零六十五元，爰依連帶保證契約之法律關係，訴請被告給付
      如主文所示之本息及違約金。
  三、證據：提出借據、鈞院八十六年度執字第七三０號分配表影本各乙紙為證。
乙、被告方面：
    被告對借款金額及尚欠之金額不爭執，惟表示無力清償。
    理      由
一、本件依兩造所訂之借據契約第十三條，已合意由本院為管轄法院，據此本院自有
    管轄權，合先敘明。
二、原告起訴主張訴外人李初惠於八十五年四月十三日向原告借款二百七十萬元，由
    被告為連帶保證人，與原告訂立借據，約定借款期限至八十七年四月十三日止，
    按月繳納利息，利息以年息百分之九點七五計算，並機動調整之，如有遲延，則
    全部債務視為到期，應即清償，且逾六個月以內者，按上開利率百分之十加付違
    約金，又逾期六個月以上者，按上開利率百分之二十計付違約金，被告自願拋棄
    先訴抗辯權，詎訴外人李初惠自八十五年十月十三日起未依約繳納利息，依契約
    約定，債務視為全部到期，被告應負清償之責，屢經催討，仍置之不理，原告提
    出被告設定抵押權予原告之不動產拍賣，並於八十七年十一月二十五日拍定受償
    分配一百六十九萬八千四百六十一元，尚有不足額一百六十七萬九千零六十五元
    ，爰依連帶保證契約之法律關係，訴請被告給付如主文所示之本息及違約金等語
    ；被告對借款金額及尚欠之金額不爭執，惟表示無力清償等語。
三、按連帶債務之債權人，得對於債務人中之一人或數人或其全體，同時或先後請求
    全部或一部之給付，此在民法第二百七十三條第一項定有明文。故在未清償以前
    ，債權人得向連帶債務人之一人或同時或依次，訴請清償其全部；又連帶保證人
    ，即屬民法第二百七十三條所稱之連帶債務人，債權人自得直接對之為履行債務
    之請求。
四、本件原告主張之事實，業據其提出借據、本院八十六年度執字第七三０號分配表
    影本各一份為證，核屬相符，而被告經合法通知未到場爭執，復未提出書狀答辯
    以供本院斟酌，自堪信原告之主張為真實。從而，原告本於連帶保證契約之法律
    關係，請求被告給付如主文所示之本息及違約金，即無不合，應予准許。
五、據上論結，本件原告之訴為有理由，依民事訴訟法第三百八十五條第一項前段、
    第七十八條，判決如主文。
中      華      民      國    八十九    年      三      月      十六    日
                                    臺灣苗栗地方法院民事庭
~B法      官  卓進仕
右為正本係照原本作成。
如對本判決上訴，須於判決送達後二十日內向本院提出上訴狀。
~B法院書記官  郭國瑞
中      華      民      國    八十九    年      三      月      十七    日


司法院資訊處製作；財團法人民間司法改革基金會備份。
